【裁判字號】    97,易,4978
【裁判日期】    971231
【裁判案由】    毒品危害防制條例
【裁判全文】
臺灣臺中地方法院刑事判決              97年度易字第4978號
公  訴  人  臺灣臺中地方法院檢察署檢察官
被      告  甲○○
上列被告因違反毒品危害防制條例案件，經檢察官提起公訴（97
年度毒偵字第5302號），本院裁定改依簡式審判程序審理後，判
決如下：
    主    文
甲○○施用第二級毒品，累犯，處有期徒刑柒月。
    犯 罪 事 實 及 理 由
一、本院認定之犯罪事實及證據，除起訴書犯罪事實欄一第3 至
    5 行及證據並所犯法條欄二第5 至6 行，關於「於民國97年
    1 月10日縮短刑期假釋出監，而於97年1 月26日假釋未經撤
    銷以執行完畢論」之記載，均更正為「於民國96年10月16日
    縮短刑期假釋付保護管束出獄，97年1 月10日假釋期滿未經
    撤銷，以已執行論」、起訴書犯罪事實欄一倒數第6 行、第
    7 行關於「安非他命」之記載，均應更正為「甲基安非他命
    」、同欄一倒數第4 行至倒數最後1 行「為警發現其為施用
    毒品之列管人口，警遂在取得其同意後，陪同其至臺中市第
    四分局大墩派出所，再徵得其同意後，採集其尿液送驗呈安
    非他命陽性之反應，始查獲上情」之記載，應增加及更正為
    「在未經有偵查權之機關或公務員發覺其施用甲基安非他命
    犯嫌前，主動向取緝員警坦承施用甲基安非他命之行為，取
    締警員取得其同意後，採集其尿液送驗結果呈甲基安非他命
    陽性之反應，並接受裁判」、證據並所犯法條欄一增加「查
    獲員警陳信安之職務報告書1 紙」，餘均引用檢察官起訴書
    之記載（如附件），並據被告甲○○於本院準備程序及審理
    程序中就被訴之犯罪事實為有罪之自白。
二、依刑事訴訟法第273 條之1 第1 項、第299 條第1 項前段、
    第310 條之2 、第454 條第2 項，毒品危害防制條例第10條
    第2 項，刑法第11條前段、第47條第1 項、第62條，判決如
    主文。
中    華    民    國    97    年    12    月    31    日
                  刑事第九庭    法  官  楊萬益
以上正本證明與原本無異。
如不服本判決應於收受判決後10日內向本院提出上訴書狀，並應
敘述具體理由；其未敘述上訴理由者，應於上訴期間屆滿後20日
內向本院補提理由書（均須按他造當事人之人數附繕本）「切勿
逕送上級法院」。
                                書記官  譚系媛
中    華    民    國    97    年    12    月    31    日
附  件
臺灣臺中地方法院檢察署檢察官起訴書
                                    97年度毒偵字第5302號
    被      告  甲○○  男  39歲（民國○○年○○月○○日生）
                        住屏東縣竹田鄉○○路343號
                        居臺中市南屯區○○○○街246-1號8
                          樓
                        國民身分證統一編號：Ｚ000000000號
上列被告因違反毒品危害防制條例案件，業經偵查終結，認應提
起公訴，茲敘述犯罪事實、證據並所犯法條如下：
        犯罪事實
一、甲○○前因違反毒品危害防制條例等案件，經臺灣屏東地方
    法院分別判處有期徒刑1 年、10月、3 月及10月確定，嗣經
    減刑後定應執行有期徒刑11月又15日確定，並於民國97年1
    月10日縮短刑期假釋出監，而於97年1 月26日假釋未經撤銷
    以執行完畢論。又因施用毒品案件，經臺灣屏東地方法院以
    92年度毒聲字第433 號裁定送觀察勒戒，認有繼續施用毒品
    傾向，復以93年度毒聲字第36號裁定令入戒治處所施以強制
    戒治，並於93年9 月8 日，認應無繼續強制戒治之必要而停
    止處分釋放，再經臺灣屏東地方法院檢察署檢察官以93年度
    戒毒偵字第108 號為不起訴處分。詎甲○○猶無法戒絕毒癮
    ，復基於施用第二級毒品之犯意，於97年8 月15日下午3 時
    許，在屏東火車站廁所內，以將安非他命粉末置於璃球內並
    點火燃燒而吸食氣體之方式，施用第二級毒品安非他命1 次
    。嗣於97 年8月18日14時20分許，在臺中市○○○○街與大
    墩路口，因交通違規遭警舉發時，為警發現其為施用毒品之
    列管人口，警遂在取得其同意後，陪同其至臺中市第四分局
    大墩派出所，再徵得其同意後，採集其尿液送驗呈安非他命
    陽性之反應，始查獲上情。
二、案經臺中市警察局第四分局報告偵辦。
        證據並所犯法條
一、上開事實，業據被告甲○○於警詢及偵訊中供承不諱，而被
    告於97年8 月18日為警採集之尿液，經送中山醫學大學附設
    醫院檢驗科藥物檢測中心檢驗，結果安非他命暨甲基安非他
    命均呈陽性反應，有該中心檢驗報告1 紙在卷可參。足認被
    告之自白與事實相符。此外，復有本署刑案資料查註紀錄表
    及全國施用毒品案件紀錄表各1 份在卷可稽。綜上，被告於
    強制戒治執行完畢釋放後，5 年內再犯毒品危害防制條例第
    10條第2 項之罪嫌，應堪認定。
二、核被告甲○○所為，係違反毒品危害防制條例第10條第2 項
    之施用第二級毒品罪嫌。又被告前因違反毒品危害防制條例
    等案件，經臺灣屏東地方法院分別判處有期徒刑1 年、10月
    、3 月及10月確定，嗣經減刑後定應執行有期徒刑11月又15
    日確定，並於97年1 月10日縮短刑期假釋出監，而於97年1
    月26日假釋未經撤銷以執行完畢論乙節，有本署刑案資料查
    註紀錄表1 份在卷可參。是被告於受徒刑之執行完畢後5 年
    內，以故意再犯本件法定刑為有期徒刑之施用第二級毒品罪
    ，為累犯，請依刑法第47條第1 項規定，加重其刑。
三、依毒品危害防制條例第23條第2 項、刑事訴訟法第251 條第
    1 項提起公訴。
    此  致
臺灣臺中地方法院
中    華    民    國    97    年    11    月    13    日
                        檢  察  官  王  文  和
                        檢  察  官  林  英  奇
本件正本證明與原本無異
中    華    民    國    97    年    11    月    28    日
                        書  記  官  康  炳  勝
所犯法條：
毒品危害防制條例第10條第2項：
施用第二級毒品者，處 3 年以下有期徒刑。


司法院資訊處製作；財團法人民間司法改革基金會備份。
